臺灣雲林地方法院民事判決
110年度六簡字第295號
原      告  吳慧娟  

被      告  謝子良  


上列當事人間修復漏水等事件，於民國111 年7 月11日言詞辯論
終結，本院判決如下︰
    主  文
被告應給付原告新臺幣8,000元，及自民國110年11月10日起至清
償日止，按年息百分之5 計算之利息。
被告應依社團法人臺灣省土木技師公會民國111年5月3日鑑定報
告書所示修繕方法修繕其所有坐落雲林縣○○市○○路000巷0弄0號
建物之浴室，致不滲漏、損害原告所有坐落雲林縣○○市○○路000
巷0弄0號3樓琴房隔戶牆。
原告其餘之訴駁回。
訴訟費用由被告負擔百分之50，餘由原告負擔。
本判決第1 項及第2 項得假執行。
    事  實  及  理  由
一、原告起訴主張：
㈠、緣原告在民國104 年12月間搬於坐落在雲林縣○○市○○路000 
    巷0 弄0 號2 樓房屋（下稱系爭房屋）。109年6 月4 日起
    進行室內裝潢並於同年10月完工，而在同年12月底左右，系
    爭房屋樓地板、2 樓主臥室等處開始出現滲漏水。110 年1 
    月間系爭房屋2 樓琴房牆面、角櫃滲水後壁癌，座櫃內發霉
    ；同年2 月間系爭房屋1 樓天花板滲漏水、發霉、烤漆排油
    煙機滴水、鏽蝕。
㈡、為釐清滲漏水原因，原告於110 年3 月初，先後請負責系爭
    房屋室內裝潢之弘鑫開發工程有限公司、整修系爭房屋2 樓
    衛浴及家庭水電維修等相關人員進行查察，確實無任何與系
    爭房屋裝潢工程有關之瑕疵。
㈢、原告遂於110 年3 月9 日張貼紙條於被告建物之大門上，懇
    請被告檢修坐落雲林縣○○市○○路000 巷0 弄0 號2 樓（下稱
    被告房屋）的衛浴滲漏水問題，並請暫先關閉其水管總開關
    。3 月24日被告方回訊3 月15日將水龍頭總開關關閉，並將
    水全漏光，致原告客廳牆面大量滲漏水；3 月28日終偶遇被
    告時，告知客廳牆面滲漏水已緩解，但此期間家中仍照舊用
    水，祈被告盡快修繕完成；然被告仍認滲漏水單純是系爭房
    屋的問題。
㈣、為徹查漏水原因，原告於110 年4 月1 日去訊被告，向其告
    知4 月6 日將委請嘉承工程有限公司檢測，同時去訊邀請被
    告一同查核工程人員施作過程，惟未獲被告置理。復經嘉承
    工程有限公司人員檢測後，系爭房屋之熱、冷水管之集、排
    水皆屬正常。
㈤、110 年5 月原告偶遇被告，除提及上述4 月6 日檢測結果外
    ，並告知廚房天花板又開始出現滲漏水，且烤漆排油煙機亦
    再持續滴水又漏油，方知被告已開始用水，伊坦言「我也不
    可能一直住在一個沒有辦法用水的房子」等語，當詢問被告
    何時修繕，但未獲被告置理，嗣原告於6 月18日再度去訊被
    告1 樓廚房天花板滲漏水、發霉加劇等事，仍未獲置理。
㈥、由於系爭房屋1 樓廚房天花板滲漏水、發霉狀況日益加劇，
    原告於110 年7 月1 日再度去訊被告，請其盡速檢修被告房
    屋之滲漏水問題，直至7 月4 日被告始回覆「會再請人看看
    …，這房子真的不行，結構也堪憂，考慮要賣掉了」等語。
    原告去訊再次告知已請3 家營造、土木、水電人員查察，確
    實無任何系爭房屋裝潢工程所生之瑕疵，並提供嘉承工程有
    限公司檢測報告予被告，並告知已忍受逾半年的滲漏水之苦
    ，懇請伊盡快修繕被告房屋之滲漏水問題。但被告竟回「我
    在附近買了新房子，偶爾才過來使用，…，我下星期會找人
    來檢查。」等語。7 月15日系爭房屋客廳牆面持續滲漏水集
    廚房天花板發霉，滲漏水面加大。
㈦、110 年8 月14日系爭房屋1 樓客廳及廚房滲漏水、發霉日漸
    擴大，並危及餐廳之橫樑及壁紙。此距被告7 月4 日回覆會
    找人來檢查乙事又逾1 個月，依舊未見被告有任何回覆或處
    理。而系爭房屋內亦開始出現濃重霉味，只得全天候使用空
    調除溼，盡可能保持室內乾燥。
㈧、由110 年10月17日受損現況可知，系爭房屋受損狀況較先前
    嚴重，被告迄今仍無修繕被告房屋之意願，為免損害日益擴
    大，且日後求償無門，原告爰提起本件訴訟。
㈨、按公寓大廈管理條例第6 條第1 款、第10條第1 款、第12條
    規定及民法第184 條、第191 條、第213條第1項、第3項及
    第767條第1項、第2項規定，原告請求被告除應盡速修繕被
    告房屋之滲漏水致不滲漏，並提供第三方檢測報告予原告，
    以確定被告修繕完成；並應給付原告新臺幣（下同）48萬8,
    888 元修繕損毀之裝潢物件及相關損害：⒈修繕損毀之裝潢
    物件44萬6,340 元：原告甫於109 年10月室內裝潢完工之裝
    潢物件，如起訴狀附件估價單工項中以粗體表示之項目共43
    萬9,540 元，加計原告於104 年11月間裝設之烤漆抽油煙機
    6,800 元，共計44萬6,340 元。⒉檢測費7,000元：即便原告
    已於108 年4 月間委請訴外人王浚豪先生整修系爭房屋2 樓
    衛浴，後又為釐清滲漏水原因，於110 年3 月初再請弘鑫開
    發工程有限公司所屬人員黃坤原先生，與王浚豪先生，及家
    庭水電維修人員楊憲超先生進行查察，均未發現系爭房屋裝
    潢有何施工瑕疵，嗣又委請嘉承工程有限公司進行檢測，系
    爭房屋之熱、冷水管之集、排水皆屬正常，業如前述，是故
    檢測費用7,000 元，自應由被告負擔。⒊住宿費3 萬5,548 
    元：原告所有系爭房屋仍在償還貸款，不若被告有能力另購
    新屋可暫避滲漏水問題，未來修繕損毀之裝潢物件需歷時3 
    週，原告於上述修繕期間需另行支出20晚住宿費，共計3 萬
    5,548 元等語。並聲明：⒈被告應給付原告48萬8,888 元，
    及自起訴狀繕本送達翌日起至清償日止，按年息5%計算之利
    息。⒉被告應盡速修繕被告房屋之滲漏水，致不滲漏、損害
    原告所有系爭房屋；並提供第三方檢測報告予原告，以確定
    被告修繕完成。⒊訴訟費用由被告負擔。
二、被告答辯則以：
㈠、被告房屋自101 年8 月14日購置後並隨即入住，入住前後均
    無漏水現象。嗣104 年10月，原告購置系爭房屋，入住後立
    即進行廁所改建，導致當時雙方房屋均發生漏水現象。被告
    遂向原告反映此事，並懷疑可能是肇因於伊改建廁所，但沒
    有確切證據，便未要求對方賠償。原告回應表示系爭房屋也
    有在漏水，伊還用許多布條在接漏水，後來原告應有進行防
    漏工程，雙方房屋才沒有再繼續漏水，故造成漏水之原因應
    該很明顯係原告進行廁所改建所致。
㈡、109 年6 月原告再次進行室內裝修，包含地板、天花板、牆
    壁壁磚之翻修，導致雙方房屋再度漏水。自上次漏水修復好
    之後至109 年，被告房屋就沒再繼續漏水，原告系爭房屋應
    該也沒有再繼續漏水，所以原告才會花錢進行大規模室內裝
    修。據原告起訴狀提及室內裝潢109 年10月完工，12月底左
    右開始漏水等語，很明顯雙方房屋原本沒有漏水，經原告大
    規模室內整修後又開始漏水。歸咎原因，應該又是原告進行
    室內裝修所致。特別是，這次裝修不只地板、天花板，連牆
    壁的壁磚都進行翻修，此工程極有可能破壞牆壁與地板之防
    水而導致漏水。
㈢、依據公寓大廈管理條例與建築物室內裝修管理辦法規定，固
    著於建築結構物之天花板裝修與內部牆面裝修，須依相關規
    定辦理申請。原告起訴狀所附工程估價單包含天花板部分以
    及壁磚，原告2 次進行裝修，應皆未依法申請裝修許可。
㈣、依一般漏水責任歸屬原則，如無法歸責於某一方（如管線自
    然老化），應由雙方共同負責，但若可歸責某方（如變更衛
    浴等施工），則應由進行工程之一方負責。原告第1 次進行
    浴室整修，將原本浴缸打掉，整間浴室原有牆面壁磚天花板
    也都打掉，第2 次進行室內裝修，則包含地板、天花板、牆
    壁壁磚之翻修。2 次房屋漏水應歸責於原告未依法進行室內
    裝修。被告2 次都沒有對原告提出任何損害賠償，原告反倒
    對被告提出損害賠償，實在沒有道理。
㈤、原告起訴狀提及系爭房屋「熱、冷水管之集、排水皆屬正常
    」等語，來規避責任，並把責任歸咎予被告。系爭房屋的冷
    熱水管集排水正常，並不表示地板與牆面的防水層也都正常
    ，更不能規避「2 間房子，2 次突然開始漏水，都是因為伊
    不當施工所造成」之事實。
㈥、此外，原告起訴狀許多陳訴不符事實，如起訴狀第5 點，被
    告就住在原告家隔壁，原告也有被告手機號碼，被告沒有心
    存逃避之問題。另起訴狀稱被告已於被告房屋附近另購新房
    等語，更與事實不符。實則被告房屋係作為工作室使用，被
    告另於101 年12月3 日購買另一戶與家人同住，並無原告所
    稱已另購新房，打算脫手被告房屋等情。
㈦、原告於起訴狀附件臚列許多物件均與漏水壁癌無涉，例如超
    耐磨地板本身就有防水性，無由令被告賠償。單一樓梯超耐
    磨地板報價8 萬6,400 元也超過一般行情每坪約5,000 元至
    8,000 元好幾倍，最貴不會超過1 萬元，一個樓梯所需坪數
    約2 坪，最多也就2 萬元。原告另提及抽油煙機，已經使用
    6 年損壞卻要被告全額賠償，並無理由。且原告除系爭房屋
    外另在臺中市有房子，實無需另行支出20晚住宿費等情。
㈧、原告2 次違法進行室內裝修造成雙方房屋漏水，被告均未要
    求伊賠償，伊反而向被告提出賠償，而且還獅子大開口，實
    在是沒有道理。
㈨、綜上所述，原告所為請求，顯屬無據，請駁回原告之訴。
三、本院之判斷：　　　　　　
㈠、原告主張其為系爭房屋所有權人，被告房屋毗鄰系爭房屋等
    客觀事實，業據其提出系爭房屋建物登記第一類謄本暨現場
    照片、地籍圖謄本等件為證（見本院卷第12頁至第14頁、第
    16頁、第22頁至第30頁、第36頁至第39頁），應可認定為真
    實。然而，原告復主張其於109 年6 月間進行室內裝潢，竣
    工後嗣於同年12月間發現系爭房屋2 樓及3 樓牆面、天花板
    等多處有滲漏水之情事，肇因於被告對於被告房屋疏於維護
    所致，請求被告除應修繕被告房屋之滲漏水外，並應賠償原
    告修繕費用44萬6,340 元、檢測費用7,000元及施工期間之
    住宿費用3 萬5,548 元及提供檢測報告予原告等語，則為被
    告所否認，並以上揭情詞置辯。是本件爭執核心應為：⒈原
    告系爭房屋漏水原因為何？原告請求被告修繕被告房屋之滲
    漏水及48萬8,888 元，有無理由？均如後述。
㈡、關於原告系爭房屋漏水原因為何？　　
　　查本院於111 年3 月1 日會同兩造至現場履勘，並依原告聲
    請囑託社團法人臺灣省土木技師公會派員偕同鑑定，而現場
    可見系爭房屋1 樓客廳、廚房、樓梯、2 樓主臥室、琴房等
    處均有漏水之痕跡，此有勘驗當日製作之勘驗筆錄及現場照
    片附卷可佐（見本院卷第89頁至第102 頁），嗣經社團法人
    臺灣省土木技師公會指派土木技師陳良雄、施健泰另於111 
    年3 月22日進行會勘後，並製作系爭房屋漏水原因及修復費
    用鑑定報告書（下稱系爭鑑定報告），系爭鑑定報告認定略
    以：「㈠漏水原因為何？現場會勘經目視觀察系爭標的物8號
    之二及三層有漏水痕跡者，2F客廳隔戶牆、廚房隔戶牆與其
    天花板及3F臥室隔戶牆、琴房隔戶牆等計四處。以上並由現
    況照片（附件五之照片1、4、6、9）實證，確有受潮呈現潮
    濕現象，曾有發生滲漏水之情形，而其漏水原因如下歸納敘
    述說明：⒈先由系爭標的物8 號漏水痕跡現況歸納有無共同
    漏水處：⑴2F客廳隔戶牆漏水痕跡係由靠6 號版牆交接線往
    下呈現全面狀（附件五之照片1 ），及3F臥室隔戶牆漏水痕
    跡，同樣亦由靠6 號牆底呈現全面狀（附件五之照片6 ）；
    而其兩者相對位置6號2F客廳隔戶牆漏水痕跡（附件六之照
    片2 ）及3F臥室隔戶牆漏水痕跡（附件六之照片9 ），亦同
    樣呈現。綜上顯示以上四處漏水痕跡，研判應是同一漏水處
    。⑵2F廚房隔戶牆與其天花板漏水痕跡係由靠6 號版牆交接
    線呈現（附件五之照片4 ），而其相對位置6 號2F廚房隔戶
    牆與其天花板漏水痕跡（附件六之照片6 ），亦同樣呈現。
    綜上顯示以上兩處漏水痕跡，研判應是同一漏水處。⑶3F琴
    房隔戶牆漏水痕跡係臨靠8 號與6 號兩間浴室牆角處呈現（
    附件五之照片9 ），而其相對位置6 號3F儲藏室隔戶牆無漏
    水痕跡（附件六之照片13）。由此顯示兩者無關係情況，研
    判該琴房隔戶牆應是單一漏水處。⒉續由系爭標的物8 號相
    對6 號漏水痕跡研判滲漏水源頭：⑴標的物8 號2F客廳隔戶
    牆等二處漏水痕跡（附件五之照片1、6）及相對6 號2F客廳
    隔戶牆等二處漏水痕跡（附件六之照片2、9），均為同一漏
    水處，亦為同一漏水源頭，並因其周邊無浴廁、廚房及陽台
    等空間，現況顯示滲漏水源頭並非從該地板防水失效或其落
    水頭滲漏引起，而是綜合以上四處漏水痕跡交匯情況顯示，
    應為整棟房屋之8 號與6 號2F－5F共同壁所埋設之共同管路
    引起。⑵標的物8 號2F廚房隔戶牆與其天花板漏水痕跡（附
    件五之照片4 ）及相對6 號2F廚房隔戶牆與其天花板漏水痕
    跡（附件六之照片6 ），均為同一漏水處，亦為同一漏水源
    頭，並因其漏水處頂層之6 號3F儲藏室空間無漏水痕跡（附
    件六之照片13），表示滲漏水源頭並非從該地板防水失效滲
    漏引起，而是綜合以上兩處漏水痕跡交匯情況顯示，應為整
    棟房屋之8 號與6 號2F－5F共同壁所埋設之共同管路引起。⑶
    標的物8 號3F琴房隔戶牆漏水痕跡為單一漏水處（附件五之
    照片9 ），因其漏水處臨靠8 號與6 號兩間浴室（附件四之
    三層平面圖之圈9 ），表示其滲漏水源頭係由該兩間浴室地
    板防水失效與其落水頭滲漏有關。⒋進一步由紅外線量測現
    況溫差驗證系爭標的物8 號屋內滲漏水源頭如下：⑴系爭8 
    號2F客廳隔戶牆漏水痕跡平均測溫27.5°，低於參考點測溫2
    7.8°（附件五之照片2-3與其紀錄說明表）；3F臥室隔戶牆
    漏水痕跡平均測溫32.6°，低於參考點平均測溫33.5°（附件
    五之照片7-8與其紀錄說明表），驗證以上兩處確有受潮呈
    現潮濕現象；而其相對位置6 號2F客廳隔戶牆平均測溫36.2
    °，同於參考點平均測溫36.2°（附件六之照片3、8與其紀錄
    說明表），但高於8 號2F客廳隔戶牆漏水痕跡平均測溫27.5
    °及高於8 號3F臥室隔戶牆漏水痕跡平均測溫32.6°，驗證系
    爭8 號2F客廳隔戶牆及3F臥室隔戶牆滲漏水源頭，並非來自
    系爭6 號屋內管路，由此可印證係來自整棟房屋之8 號與6 
    號2F－5F共同壁所埋設之共同管路。⑵系爭8號2F廚房天花板
    漏水痕跡平均測溫29.0°（附件五之照片5 與其紀錄說明表
    ），低於其相對位置6 號2F廚房隔戶牆平均測溫36.7°（附
    件五之照片7 與其紀錄說明表），驗證系爭8號2F廚房隔戶
    牆與其天花板滲漏水源頭，非來自系爭6 號屋內管路，由此
    可印證係來自整棟房屋之8 號與6 號2F－5F共同壁所埋設之
    共同管路。⑶系爭8 號3F琴房隔戶牆漏水痕跡平均測溫32.0°
    ，低於參考點平均測溫33.5∘（附件五之照片10、8 與其紀
    錄說明表）驗證，確有受潮呈現潮濕現象；而其相對位置6 
    號3F浴室無漏水痕跡平均測溫36.7°（附件六之照片11與其
    紀錄說明表），高於8 號3F琴房隔戶牆漏水痕跡平均測溫32
    .0°，驗證系爭8 號3F琴房隔戶牆滲漏水源頭，並非來自8 
    號與6 號2F－5F共同壁所埋設之公共管路，由此可印證係來
    自8 號與6 號兩間浴室地板清洗用水，會因地板甚或地板落
    水頭之防水層失效，而滲入接縫並再往下或往週邊滲入硬固
    混凝土內，受影響範圍內至少呈現潮濕現象，研判應為滲漏
    水成因。㈡倘本件漏水原因係可歸責於被告，修繕方法為何
    ？本件僅系爭8 號3F琴房隔戶牆漏水原因係可歸責於被告，
    其房屋滲漏水之排除方法（修繕方法）：針對系爭8 號與6 
    號兩間浴室瑕疵之修繕方法，建議先打除地板全部磁磚（保
    留底層）與牆面20cm高磁磚（施作地板四週防水收頭），再
    拆裝落水頭與塗抹3mm厚PU防水層，最後以1:2 防水水泥砂
    漿加海菜粉貼全磁化地磚（地板與其落水頭防水施作詳如附
    件七）。㈢修繕費用為何？系爭8 號3F琴房隔戶牆滲漏水之
    排除方法（修繕方法）所需費用，計系爭8 號與6 號計兩間
    屋內浴室瑕疵之修繕費用估需新台幣80,000元（詳如附件八
    ）；而系爭8 號3F琴房隔戶牆瑕疵之修復，建議先清除原有
    面層，再以1:2 防水水泥砂漿粉刷及批水泥漿，最後刷面漆
    ，計其修繕費用估需新台幣16,000元（詳如附件九）。」（
    見系爭鑑定報告第3 頁至第5 頁），此有社團法人臺灣省土
    木技師公會111 年5 月3 日省土技字第2437號函檢送系爭鑑
    定報告可資參酌（系爭鑑定報告全卷外放）。本院爰審酌系
    爭鑑定報告為土木技師本於專業進行會勘後所製作之鑑定意
    見，自有一定之參考價值。復審酌兩造對於系爭鑑定報告均
    無意見（見本院卷第116 頁反面），是本院自得作為認定之
    基礎。參以系爭鑑定報告可知系爭房屋2 樓及3 樓均有漏水
    痕跡，其中2 樓客廳隔戶牆、廚房隔戶牆與其天花板及3 樓
    臥室隔戶牆、琴房隔戶牆等4 處均有受潮而呈現潮濕現象，
    應可認定曾有發生滲漏水之情事。但上開各該滲漏水處，僅
    有系爭房屋3 樓琴房隔戶牆部分係因兩造房屋內浴室地板或
    地板落水頭防水層失效，致清洗用水滲入接縫並再往下或往
    週邊滲入硬固混凝土內，導致有部分範圍呈現潮濕現象，而
    經認定有可歸責於雙方之事由致原告所有系爭房屋3 樓琴房
    隔戶牆發生滲漏水之損害。另系爭房屋其餘部分之滲漏水則
    均屬兩造房屋共同壁所埋設之共同管路所引起，自難認與被
    告疏於修繕維護被告房屋有何關聯。
　　此外，被告抗辯：2 次房屋漏水應歸責於原告未依法進行室
    內裝修等語，亦不足採信。
㈣、關於原告請求被告修繕被告房屋之滲漏水及48萬8,888 元，
    有無理由？
１、按所有人對於妨害其所有權者，得請求除去之，民法第767條
    第1項中段定有明文。查系爭房屋3 樓琴房隔戶牆之滲漏水
    損害，顯已妨害原告對於原告系爭房屋所有權之行使，故原
    告自得依前揭規定，對被告請求修繕，以排除該漏水對原告
    系爭房屋所有權之損害，又修繕方法業經系爭鑑定報告認定
    如前開鑑定結果㈡所示之內容，則原告請求被告應依系爭鑑
    定報告所示之修繕方法，就被告房屋浴室部分負修繕責任，
    自屬有據。至於原告主張被告應於修復後提供第三方檢測報
    告予原告，以確定被告修繕完成乙節，本院認為被告雖有應
    依系爭鑑定報告所示修繕方法修繕被告房屋（浴室部分）之
    責任，惟原告並未就上述主張提出任何法律依據為憑，故本
    院礙難准許。準此，原告就系爭房屋3 樓琴房隔戶牆滲漏水
    部分，請求被告應依系爭鑑定報告所示修繕方法修繕被告房
    屋浴室之滲漏水，致不滲漏、損害原告所有系爭房屋之3樓
    琴房隔戶牆，核屬有據，應予准許，逾此部分之請求，則屬
    無據，不應准許。
２、按因故意或過失，不法侵害他人之權利者，負損害賠償責任
    ；土地上之建築物或其他工作物所致他人權利之損害，由工
    作物之所有人負賠償責任。但其對於設置或保管並無欠缺，
    或損害非因設置或保管有欠缺，或於防止損害之發生，已盡
    相當之注意者，不在此限，民法第184條第1項前段及第191
    條第1項分別定有明文。再按負損害賠償責任者，除法律另
    有規定或契約另有訂定外，應回復他方損害發生前之原狀；
    第1項情形，債權人得請求支付回復原狀所必要之費用，以
    代回復原狀；不能回復原狀或回復顯有重大困難者，應以金
    錢賠償其損害，民法第213條第1項、第3項及第215條分別定
    有明文。
⑴、原告主張系爭房屋各處滲漏水致其受有損害，請求被告給付
    修繕費用44萬6,340 元乙節，固據其提出弘鑫開發工程有限
    公司估價單、民昇廚具報價單等件為證（見本院卷第9 頁至
    第11頁、第33頁），惟按當事人主張有利於己之事實者，就
    其事實有舉證之責任，民事訴訟法第277 條前段規定甚明，
    自應由原告就其損害與被告房屋滲漏水間之因果關係，負舉
    證責任。查本件系爭房屋如系爭鑑定報告所示各該滲漏水處
    ，僅有3 樓琴房隔戶牆之滲漏水可歸責於兩造房屋內浴室地
    板或地板落水頭防水層失效所致，已如前述，而系爭房屋3 
    樓琴房隔戶牆之修繕方法及修繕費用，則如前開系爭鑑定報
    告之鑑定結果㈢所示，本院認為系爭房屋3 樓琴房隔戶牆之
    滲漏水情事既有可歸責於兩造之事由，則其系爭鑑定報告評
    估之修繕費用1 萬6,000 元，自應由兩造各負50% 責任，始
    符公平。又其餘部分之修繕項目及金額，原告並未提出證據
    證明係因被告房屋滲漏水所致，自難認與被告疏於修繕維護
    被告房屋有何關聯。因此，原告請求被告賠償修繕費用8,00
    0 元（計算式：16,000x50%=8,000 元），於法有據，應予
    准許；逾此範圍之請求，缺乏依據，不應准許。
⑵、至於原告另請求被告應給付檢測費7,000 元及施工期間外宿
    費3 萬5,548 元乙節，固據其提出嘉承工程有限公司維修報
    告單、福爾摩莎大飯店訂房估價頁面截圖等件為證（見本院
    卷第18頁、第33頁）。然按所謂相當因果關係，係指依經驗
    法則，綜合行為當時所存在之一切事實，為客觀之事後審查
    ，認為在一般情形上，有此環境，有此行為之同一條件，均
    發生同一之結果者，則該條件即為發生結果之相當條件，行
    為與結果間即有相當因果關係；反之，若在一般情形上，有
    此同一條件存在，而依客觀之審查，認為通常不發生或不必
    皆發生此結果者，則該條件與結果並不相當，不過為偶然之
    事實而已，其行為與結果間即無相當因果關係可言。本件原
    告為檢測系爭房屋滲漏水之原因而自行支出檢測費7,000 元
    ，然此為原告基於自身證據蒐集之需求所為決定，與被告是
    否疏於修繕維護被告房屋間，難認有相當因果關係。又，原
    告主張系爭房屋修繕施工期間有外宿之需求，請求被告應賠
    償住宿費3 萬5,548 元，惟本院認為本件被告係就被告房屋
    內之浴室有修繕之責，並應就原告所有系爭房屋3 樓琴房隔
    戶牆負部分修繕費之賠償責任，而系爭房屋3 樓琴房未來如
    進行修繕工程，實難認定此舉將使系爭房屋達到暫時無法使
    用之程度，況原告並未提出其他證據資料加以說明有何外宿
    之必要性，是本院自難對原告此一主張為有利於原告之認定
    。因此，原告請求被告賠償於本件起訴前自行支出之檢測費
    7,000 元及未來系爭房屋修繕施工期間之外宿費3 萬5,548 
    元，均屬無據，不應准許。
四、綜上所述，原告聲明請求：㈠被告應給付原告8,000 元，及
    自起訴狀繕本送達翌日即110 年11月10日（見本院卷第42頁
    送達證書）起至清償日止，按年息5%計算之利息。㈡被告應
    依系爭鑑定報告所示修繕方法修繕被告房屋之浴室，致不滲
    漏、損害原告所有系爭房屋之3樓琴房隔戶牆，為有理由，
    應予准許；逾此部分之請求，為無理由，應予駁回。
五、本件事證已臻明確，兩造其餘主張、陳述及所提證據，核與
    判決結果不生影響，爰不另論述，併此敘明。
六、本件原告勝訴部分，係依民事訴訟法第427 條第1 項規定適
    用簡易程序所為被告敗訴之判決，爰依同法第389 條第1 項
    第3 款之規定，依職權宣告假執行。
七、訴訟費用負擔之依據：民事訴訟法第79條。　　　　　
中    華    民    國    111   年     8    月     1    日
                  斗六簡易庭      法  官  温文昌
以上正本係照原本作成。
如不服本判決，應於送達後20日內向本院提出上訴狀並表明上訴
理由，如於本判決宣示後送達前提起上訴者，應於判決送達後20
日內補提上訴理由書（須按他造人數附繕本）。
中　　華　　民　　國　　111 　年　　8 　　月　　2 　　日
                                  書記官  林雅菁